nb: Elektronikk > Komponenter > Splittere: Koaksialkabelsplittere; Data- og signalsplittere; Fiberoptiske splittere
sv: Elektronik > Komponenter > Splitterkablar: Koaxialkabelfördelare; Data- och signalfördelare; Fiberoptiska fördelare
pt-BR: Eletrônicos > Componentes > Divisores de cabos: Divisores de cabo coaxial; Divisores de dados e sinal; Divisores de fibra óptica
el: Ηλεκτρονικά > Εξαρτήματα > Splitters (Διαχωριστές): Διαχωριστές ομοαξονικού καλωδίου; Διαχωριστές δεδομένων & σήματος; Διαχωριστές οπτικών ινών
pt-PT: Eletrónica > Componentes > Splitters: Divisores de cabo coaxial; Divisores de dados e sinal; Divisores de fibra ótica
vi: Thiết bị điện tử > Thành phần > Bộ chia tách: Bộ tách cáp đồng trục; Bộ tách dữ liệu và tín hiệu; Bộ tách sợi quang
sl-SI: Elektronika > Komponente > Razdelilniki: Razdelilniki koaksialnih kablov; Podatkovni in signalni razdelilniki; Optični razdelilniki
hr-HR: Elektronika > Komponente > Razdjelnici: Razdjelnici koaksijalnih kabela; Razdjelnici podataka i signala; Razdjelnici optičkih vlakana
es: Electrónica > Componentes > Duplicadores: Divisores de cable coaxial; Divisores de datos y señal; Divisores de fibra óptica
de: Elektronik > Komponenten > Splitter: Koaxialkabel-Splitter; Daten- und Signalsplitter; Glasfaser-Splitter
en: Electronics > Components > Splitters: Coaxial Cable Splitters; Data & Signal Splitters; Fiber Optic Splitters
ro-RO: Electronice > Componente > Splittere: Splittere pentru cabluri coaxiale; Splittere de date și semnal; Splittere pentru fibră optică
lt-LT: Elektronika > Komponentai > Skirstytuvai: Koaksialinių kabelių skirstytuvai; Duomenų ir signalų skirstytuvai; Šviesolaidiniai skirstytuvai
cs: Elektronika > Komponenty > Rozdělovače: Rozbočovače koaxiálních kabelů; Datové a signálové rozbočovače; Rozbočovače optických vláken
bg-BG: Електроника > Компоненти > Сплитери: Сплитери за коаксиален кабел; Сплитери за данни и сигнали; Сплитери за оптичен кабел
tr: Elektronik > Bileşenler > Ayırıcılar: Koaksiyel Kablo Bölücüleri; Veri ve Sinyal Bölücüleri; Fiber Optik Bölücüler
it: Elettronica > Componenti > Divisori: Splitter di cavo coassiale; Splitter dati e segnali; Splitter in fibra ottica
zh-CN: 电子产品 > 组件 > 分线器: 同轴电缆分路器; 数据与信号分路器; 光纤分路器
fi: Elektroniikka > Komponentit > Jaottimet: Koaksiaalikaapelijakajat; Data- ja signaalijakajat; Valokuitujakajat
ja: 電子機器 > 電子機器部品 > 分配器: 同軸ケーブルスプリッター; データ・信号スプリッター; 光ファイバースプリッター
da: Elektronik > Komponenter > Fordelere: Koaksialkabel-fordelere; Data- og signalfordelere; Fiberoptiske fordelere
zh-TW: 電子器材 > 零組件 > 分配器: 同軸電纜分配器; 數據與訊號分配器; 光纖分配器
nl: Elektronica > Componenten > Splitters: Coaxiale kabel splitters; Data en signaal splitters; Glasvezel splitters
th: อิเล็กทรอนิกส์ > คอมโพเนนต์ > ตลับแยกสาย: ตัวแยกสายโคแอกเชียล; ตัวแยกข้อมูลและสัญญาณ; ตัวแยกไฟเบอร์ออปติก
fr: Appareil électronique > Composants > Répartiteurs de signal: Répartiteurs pour câble coaxial; Répartiteurs pour données et signaux; Diviseurs optiques
ko: 전자기기 > 구성품 > 스플리터: 동축 케이블 스플리터; 데이터 및 신호 스플리터; 광섬유 스플리터
pl: Elektronika > Elementy > Rozgałęźniki: Rozdzielacze kabla koaksjalnego; Rozdzielacze danych i sygnału; Rozdzielacze światłowodowe
sk-SK: Elektronika > Komponenty > Rozdeľovače: Koaxiálne káblové rozdeľovače; Dátové a signálové rozdeľovače; Optické rozdeľovače
hu: Elektronika > Komponensek > Elosztók: Koaxiáliskábel-elosztók; Adat- és jelelosztók; Optikai szálas elosztók
ru: Электроника > Электронные компоненты > Разветвители: Разветвители коаксиального кабеля; Разветвители данных и сигналов; Оптоволоконные разветвители